# 请教陈版主：关于是否构成业务合并

提问人：wys7d13 时间：2020-05-24 12:14:00
请教陈版主：
A公司打算收购同一控制下B公司的一块“育种业务”，包括经营性应收应付款、存货、生物性资产等，但厂房和土地因权利瑕疵而不收购，A公司收购之后经营该项“育种业务”必须要有厂房。当然A公司也可以收购经营性资产后重新建设厂房。
因为房屋和土地在本案例中并非具有不可替代性，相关机器设备、人员、客户业务关系才是核心资源，这些核心资源本身具备投入、加工处理过程和产出能力，因此已经具备了构成业务的条件。
如果B公司与其员工解除劳动合同、与客户和供应商均终止合同，A公司或者A公司为经营该项业务而新设的子公司再与上述人员签署劳动合同、与前述客户和供应商签署销售合同和采购合同，同时只买B公司原经营该项业务所保留的存货、生产性生物资产，其他设备、厂房等均不收购，可否规避业务合并？

回答人：chenyiwei
“B公司与其员工解除劳动合同、与客户和供应商均终止合同，A公司或者A公司为经营该项业务而新设的子公司再与上述人员签署劳动合同、与前述客户和供应商签署销售合同和采购合同”：这一安排表明这些步骤是一揽子交易，本质上还是人力资源和客户关系从B转移到A。
同样，对不拟收购的机器设备，也要考虑是否具有不可替代性。
对这类规避业务合并事项，建议谨慎考虑其动机，考虑其中是否涉及重大的由舞弊导致的重大错报风险。

回答人：chenyiwei
“B公司与其员工解除劳动合同、与客户和供应商均终止合同，A公司或者A公司为经营该项业务而新设的子公司再与上述人员签署劳动合同、与前述客户和供应商签署销售合同和采购合同”：这一安排表明这些步骤是一揽子交易，本质上还是人力资源和客户关系从B转移到A。
同样，对不拟收购的机器设备，也要考虑是否具有不可替代性。
对这类规避业务合并事项，建议谨慎考虑其动机，考虑其中是否涉及重大的由舞弊导致的重大错报风险。

回答人：chenyiwei
“B公司与其员工解除劳动合同、与客户和供应商均终止合同，A公司或者A公司为经营该项业务而新设的子公司再与上述人员签署劳动合同、与前述客户和供应商签署销售合同和采购合同”：这一安排表明这些步骤是一揽子交易，本质上还是人力资源和客户关系从B转移到A。
同样，对不拟收购的机器设备，也要考虑是否具有不可替代性。
对这类规避业务合并事项，建议谨慎考虑其动机，考虑其中是否涉及重大的由舞弊导致的重大错报风险。
另外，如果不构成业务合并，则需对所转移的客户资源、生物资产等评估其公允价值，按公允价值入账，同时将交易价格低于公允价值的差额按权益性交易原则处理。